# 关于股份支付

提问人：yanggh770915 时间：2018-02-27 20:29:22
请教陈版主：
甲公司全资设立A公司；一个月后，乙公司向A增资，增资价格为 1 元/出资，乙公司的股东为A公司的高管；再半个月后，因看好A公司的业务，外部投资者丙公司对A公司增资，增资价格为 3 元/出资。
问题是：乙公司增资时，是否需要确认股份支付成本？如果乙公司向A公司增资时，乙公司本身的实收资本尚未实际到位，对确认股份支付成本（如需确认）是否有影响？
也欢迎大家讨论并发表意见！
谢谢！！

回答人：chenyiwei
乙公司增资时，需要确认股份支付成本。即使乙公司向A公司增资时，乙公司本身的实收资本尚未实际到位，对确认股份支付成本也没有影响。